【裁判字號】    89,上易,4657
【裁判日期】    900129
【裁判案由】    違反商標法
【裁判全文】
臺灣高等法院刑事判決                          八十九年度上易字第四六五七號
    上 訴 人即
    被      告  甲○○
右被告因違反商標法案件，不服臺灣臺北地方法院八十九年度易字第一八二九號，中
華民國八十九年九月二十八日第一審判決（起訴案號：臺灣臺北地方法院檢察署八十
九年度偵字第一四Ｏ五二號）提起上訴，本院判決如左：
    主  文
原判決撤銷。
康美玲連續明知為於同一商品，使用相同於他人註冊商標之圖樣之商品而販賣，處有
期徒刑參月，如易科罰金，以佰元折算壹日。
扣案之仿冒「ＣＨＡＮＥＬ」牌皮包壹個、「ＣＡＲＴＩＥＲ」牌皮包壹個、「ＣＵ
ＧＧＩ」牌皮包貳個、「ＦＥＮＤＩ」牌皮包貳個共計陸個及皮包目錄本乙本均沒收
。
    事  實
一、甲○○係在不定地點販售皮包之攤販，明知「ＣＨＡＮＥＬ」、「ＣＡＲＴＩＥ
    Ｒ」、「ＣＵＧＧＩ」、「ＦＥＮＤＩ」牌等商標圖樣，分別業由瑞士商香奈兒
    股份有限公司、荷商佳得國際公司、義商古奇公司、義商芬蒂國際有限公司等公
    司取得商標專用權，且經註冊在案，指定使用於書包、手提箱袋、皮夾、皮革製
    品等商品，專用期間均未屆至。竟意圖營利並基於概括犯意，先於民國（下同）
    八十九年六月間，在台北市士林夜市，明知某不詳姓名年籍之男子所販售之仿冒
    上開商標之皮包係仿冒品，仍以每個新台幣（下同）三百五十元之價格販入仿冒
    皮包十二個，再先後多次以不詳價格販售予不特定之客人得利。嗣於八十九年七
    月十二日二十一時三十分許，在台北市中山區○○○路捷運中山站出口處，正以
    皮包目錄本介紹招攬顧客購買時當場為警查獲，並自其停放路邊之車號ＺＡ─六
    九三一號自小客車內扣得仿冒之「ＣＨＡＮＥＬ」牌皮包一個、「ＣＡＲＴＩＥ
    Ｒ」牌皮包一個、「ＣＵＧＧＩ」牌皮包二個、「ＦＥＮＤＩ」牌皮包二個（起
    訴書誤載為共計十個）及康美玲所有供介紹招攬客戶之皮包目錄本乙本。
二、案經台北市政府警察局信義分局報請台灣台北地方法院檢察署檢察官偵查起訴。
    理  由
一、訊之被告甲○○坦承於右揭時地確有遭查扣上開仿冒名牌皮包共六個之情不諱，
    然矢口否認涉有違反商標法犯行，辯稱：所查扣之仿冒皮包，是伊於八十九年六
    月間在士林夜市買的，知悉係仿冒品，購買為供自己用的，其中幾個送人，其餘
    放在車上，並非拿來販賣云云。惟查：右揭事實，業據告訴代理人乙○○指訴綦
    詳，並有扣案證明筆錄附卷及仿冒之皮包六個及目錄乙本扣案可證。衡諸常情，
    被告若購買供自己使用，理應放在家中，豈有長達一個多月期間一直放在車上而
    未加使用之理，且被告係販賣皮件之攤販，足見上開仿冒品係供販售之用，因恐
    遭查緝，乃放在車上，待顧客伊目錄選購後，再自車上取出完成交易，此觀為警
    據報前往查獲之際，當場發現被告由其車號ＺＡ─六九三一號自小客車內取出仿
    冒之「ＣＨＡＮＥＬ」牌皮包一只至地攤上供客人挑選購買，並親自帶警至其上
    開車上查獲扣案物品，有扣押證明筆錄乙份附卷足憑（見偵查卷第四頁），所辯
    係狡飾之詞，委不足採，其犯行事證明確，應堪認定。
二、核被告所為，係違反商標法第六十三條之販賣仿冒商標商品罪，其先後多次犯行
    ，時間緊接，所犯構成要件相同之罪名，顯係基於概括犯意為之，為連續犯，應
    依刑法第五十六條規定以一罪論，並加重其刑。
三、原審予以論罪科刑，固非無見，惟被告係在不定地點販售皮包之攤販，所買入供
    販賣之仿冒皮包數量非鉅，而商標法第六十三條法定最高本刑為一年以下有期徒
    刑，原審量處有期徒刑六月，自嫌失衡：又當場扣案之皮包目錄乙本，為被告所
    有且係供犯罪所用，原審未同時宣告沒收，均有未洽，被告上訴意旨否認犯罪固
    非可採惟其指摘原判決量刑過高，尚非全無理由，原判決既有可議，自應由本院
    予以撤銷改判。爰審酌被告販賣仿冒商品影響真正商標權所表彰之品質及商譽，
    並造成之營業損失及妨礙社會交易秩序，惟其僅為流動性攤販，所販售仿冒皮包
    數量尚微，所生危害較輕與犯罪後之態度等一切情狀，量處如主文第二項所示之
    刑，並諭知易科罰金之折算標準，以示懲儆。
四、扣案之仿冒「ＣＨＡＮＥＬ」牌皮包壹個、「ＣＡＲＴＩＥＲ」牌皮包壹個、「
    ＣＵＧＧＩ」牌皮包貳個、「ＦＥＮＤＩ」牌皮包貳個共計陸個，應依商標法第
    六十四條規定宣告沒收。另當場查扣之皮包目錄乙本，為被告所有且係供犯罪之
    用，應依刑法第三十八條第一項第二款規定沒收。
五、據上論斷，應依刑事訴訟法第三百六十九條第一項前段、第三百六十四條、第二
    百九十九條第一項前段，商標法第六十三條、第六十四條，刑法第十一條前段、
    第五十六條、第四十一條、第三十八條第一項第二款，罰金罰鍰提高標準條例第
    二條，判決如主文。
本案經檢察官鄭富銘到庭執行職務。
中    華    民    國      九十    年        一      月      二十九      日
                              臺灣高等法院刑事第二十二庭
                                  審判長法  官  許  正  順
                                        法  官  林  明  俊
                                        法  官  邱  同  印
右正本證明與原本無異。
不得上訴。
                                        書記官  莊  昭  樹
中    華    民    國      九十    年        一      月        三十      日
附錄：本判決論罪科刑法條全文
商標法第六十三條
明知為前條商品而販賣、意圖販賣而陳列、輸出或輸入者，處一年以下有期徒刑、拘
役或科或併科新台幣五萬元以下罰金。


司法院資訊處製作；財團法人民間司法改革基金會備份。
